【裁判字號】    94,自,72
【裁判日期】    951122
【裁判案由】    侵占等
【裁判全文】
臺灣臺北地方法院刑事判決                94年度自字第72號
    自  訴  人  乙○○
    自訴代理人  蔡坤旺律師
    被      告  庚○○
    被      告  壬○○
    上二人共同
    選任辯護人  陳貴德律師
                陳怡文律師
上列被告等因侵占等案件，經自訴人提起自訴，及檢察官移送併
辦（九十五年度偵字第一四六六號），本院判決如下：
    主  文
庚○○、壬○○被訴侵占及行使偽造私文書部分（偽造銀行取款
條部分）均無罪。
庚○○被訴行使偽造私文書部分（偽造安固珠寶有限公司申請暫
時停業之申請書部分）自訴不受理。
    理  由
一、自訴人自訴意旨略以：安固珠寶有限公司（下稱安固公司）
    乃自訴人乙○○於民國七十九年間成立，嗣因自訴人乙○○
    移民加拿大，乃將安固公司業務交由長子即被告庚○○掌管
    ，被告庚○○於八十四年至八十七年間，承受自訴人乙○○
    之委託，代為保管乙○○個人之臺北新光商業銀行（帳號0
    000000000000號，下稱新光銀行，其前身即為
    誠泰商業銀行、臺北三信銀行）及臺北富邦商業銀行股份有
    限公司（帳號000000000000號，下稱富邦銀行
    ，其前身即為臺北銀行）帳戶之存摺及印章。被告庚○○及
    其配偶壬○○竟共同基於意圖為自己不法所有之概括犯意，
    未經自訴人乙○○之授權，連續於新光銀行、富邦銀行活期
    儲蓄存款之取款條內盜蓋自訴人乙○○之印章，偽造取款條
    ，並持之加以行使，連續盜領乙○○所有之上開二帳戶內款
    項共新臺幣八千七百十四萬元，轉匯至壬○○名義之臺灣商
    業銀行帳戶（帳號000000000000號）、庚○○
    名義之誠泰商業銀行帳戶（帳號000000000000
    號）、中國信託商業銀行（帳號00000000000號
    ）及大安商業銀行帳戶（帳號000000000000號
    ），顯已將自訴人乙○○所有之上開金錢易持有為所有侵占
    入己，足以生損害於自訴人乙○○等語，因認被告庚○○及
    壬○○涉犯刑法第二百十六條、第二百十條行使偽造私文書
    及刑法第三百三十五條第一項之侵占罪嫌。
二、程序部分：
  (一)按直系血親、配偶或同財共居親屬或五親等內血親或三親等
    內姻親，犯侵占罪須告訴乃論，刑法第三百三十八條準用刑
    法第三百二十四條定有明文。又按告訴乃論之罪，其告訴應
    自得為告訴之人知悉犯人之時起，於六個月內為之，且告訴
    或請求乃論之罪，已不得為告訴或請求者，不得再行自訴，
    刑事訴訟法第二百三十七條第一項、第三百二十二條分別定
    有明文。本案自訴人乙○○為被告庚○○、壬○○之繼母，
    屬一親等直系姻親，揆諸上開說明，侵占罪之部分屬於告訴
    乃論之罪。自訴人乙○○係在九十四年三月二十三日對被告
    庚○○、壬○○提起自訴，而自訴人乙○○表示係在九十四
    年二月間知悉被告庚○○、壬○○侵占及行使偽造私文書犯
    嫌，業據自訴人乙○○供述在卷（本院九十五年十一月七日
    審判筆錄參照），是其提起本件自訴尚未逾告訴期間六月，
    並無不得提起自訴之情形，先予敘明。
  (二)自訴代理人於九十四年三月二十三日之自訴狀內載明自訴人
    為「乙○○」，又於九十四年七月二十五日之更正自訴狀內
    表示增加「安固珠寶有限公司」為自訴人，本院再於九十四
    年八月二十四日開庭時訊問自訴代理人，自訴人究竟為何人
    ，自訴代理人表示：「乙○○」，且九十四年八月二十六日
    之刑事陳報狀亦載明自訴人為「乙○○」，復於九十五年七
    月十二日本院行準備程序時表示：自訴人為「乙○○」、「
    安固珠寶有限公司」，而在九十五年八月八日刑事聲請狀及
    陳報狀僅載明自訴人為「乙○○」，嗣經本院於九十五年八
    月二十三日行準備程序時再次請自訴代理人確定自訴人究為
    何人，自訴代理人表示因追加自訴人「安固珠寶有限公司」
    在法律上並無依據，因此不再主張「安固珠寶有限公司」，
    是本件自訴人應係「乙○○」，併予敘明。
三、按犯罪事實應依證據認定之，無證據不得認定其犯罪事實；
    又不能證明被告犯罪者，應諭知被告無罪之判決，刑事訴訟
    法第一百五十四條第二項、第三百零一條第一項分別定有明
    文。而事實之認定，應憑證據，如未發現相當證據或證據不
    足以證明，自不能以推測或擬制之方法，為裁判基礎（最高
    法院四十年臺上字第八十六號判例意旨參照）。再認定不利
    於被告之事實，須依積極證據，苟積極證據不足為不利於被
    告事實之認定時，即應為有利於被告之認定，更不必有何有
    利之證據（最高法院三十年上字第八一六號判例意旨參照）
    ；又所謂「積極證據足以為不利被告事實之認定」係指據為
    訴訟上證明之全盤證據資料，在客觀上已達於通常一般之人
    均不致於有所懷疑，而得確信被告確曾犯罪之程度，若未達
    到此一程度，而有合理懷疑之存在時，即無從為有罪之認定
    （最高法院七十六年臺上字第四九八六號判例意旨參照）。
    又告訴人之告訴（自訴人之自訴亦同），係以使被告受刑事
    追訴為目的，是其陳述是否與事實相符，自應調查其他證據
    以資審認（最高法院五十二年臺上字第一三００號判例意參
    照）；即必須藉由補強證據之存在，以增強或擔保告訴人陳
    述之證明力，告訴人之陳述始適合作為認定犯罪事實之基礎
    （最高法院四十六年臺上字第二六０號判例意旨參照）。
四、訊據被告庚○○、壬○○對於提領自訴人乙○○之上開帳戶
    內之款項，並有轉匯至其等之帳戶等情坦承不諱，並有臺北
    三信、誠泰銀行（即新光銀行）活期儲蓄存款取款條、跨行
    入戶電匯申請書（代）收入傳票、取款條、存入憑條，臺北
    銀行（即富邦銀行）存摺類存款取款憑條、入戶電匯申請書
    （代）收入傳票等足憑，惟均矢口否認有何侵占及行使偽造
    私文書犯行，被告庚○○辯稱：自訴人乙○○是我的繼母，
    她在八十三年間移民加拿大，當時我沒有臺灣的身分證，所
    以她把新光銀行及富邦銀行之戶頭借給我用，存摺、印章都
    交給我來保管使用，帳戶裡面的錢主要是用來做生意及一般
    支出，與自訴人乙○○並沒有關係，自訴人乙○○將帳戶交
    給我使用，十一年後再主張帳戶內之金錢為其所有，顯不合
    理等語；被告壬○○則辯稱：我與被告庚○○是夫妻關係，
    我的臺灣銀行戶頭是放在公司供公司款項進出使用，自訴人
    乙○○之上揭帳戶在八十三年移民的時候就交給庚○○來使
    用，所以自訴人乙○○上揭帳戶內之款項係我跟庚○○做生
    意打拼所存下來的，並非自訴人乙○○的金錢。
五、經查：
  (一)自訴人乙○○為被告庚○○之繼母，安固公司為一家族企業
    ，七十九年間設立，由自訴人乙○○擔任董事，八十三年九
    月間，自訴人乙○○移民加拿大，即將公司業務全部交由被
    告庚○○經營，並將其個人名義之新光銀行、富邦銀行帳戶
    之存摺、印章皆交由被告庚○○使用以供經營安固公司，因
    此帳戶內之款項自自訴人離臺後，仍有資金進出之情形，而
    自訴人乙○○自移民加拿大迄今曾多次以加拿大護照出入境
    臺灣，自八十三年間離開至九十四年提起本件自訴此段期間
    ，乙○○對於帳戶內之金錢並未過問，亦未匯入任何款項進
    出其上開帳戶等情，業據自訴人乙○○於本院審理時供述明
    確（本院九十五年七月十二日準備程序筆錄、同年十一月七
    日審判筆錄參照），核與(1)證人即安固公司之股東甲○於本
    院審理時證稱：七十九年乙○○創立安固公司，八十三年間
    移民加拿大即將安固公司業務、財務交由庚○○管理，安固
    公司之員工都是乙○○、庚○○之家人等語（本院九十五年
    十月三日審判筆錄參照）、(2)證人即自訴人乙○○之子辛○○於本院審理時證稱：安固公司之創辦人為我母親乙○○，
    八十三年間乙○○移民加拿大，就將公司業務交給哥哥庚○○處理，且將上開帳戶之存摺及印章交給我們保管，我們放
    在保險箱，但保險箱鑰匙由哥哥庚○○保管等語（本院同上
    審判筆錄參照）、(3)證人戊○○於本院審理時證述：我到安
    固公司談生意大部分都是直接找庚○○，貨款也是大部分交
    給庚○○，大約八十二、八十三年間，乙○○就移民了等語
    （本院同上審判筆錄參照）相符，並有安固公司之營利事業
    登記證載明負責人為乙○○等情在卷足參。本院並審酌自訴
    人乙○○與被告庚○○屬於直系姻親一等親之親屬，被告庚○○使用繼母乙○○之帳戶經營家族企業，並不違反社會常
    情，足認被告庚○○於自訴人乙○○移民加拿大即八十三年
    間起即得到自訴人乙○○之授權，實際負責管理安固公司，
    並得到自訴人乙○○之授權使用上開二帳戶作為經營安固公
    司財務之用，且如證人即被告庚○○之胞弟辛○○所言，被
    告庚○○負責保管保險箱鑰匙之情以觀，益證被告庚○○自
    自訴人乙○○移民後，為安固公司之實際負責人，核先敘明
    。
  (二)至於被告庚○○、壬○○實際上是否使用自訴人乙○○之上
    開帳戶作為安固公司財務進出之主要帳戶乙節？證人己○○
    於本院審理時證稱：安固公司及自訴人乙○○在新光銀行（
    誠泰銀行）均有帳戶，安固公司託收之款項，我們依照客戶
    之要求，除了記名、禁止背書轉讓存到安固公司帳戶，其餘
    都存入自訴人乙○○之帳戶等語（本院九十五年十月三日審
    判筆錄參照）。本院並依職權函詢新光銀行，關於安固公司
    名義之帳號0000000000000號帳戶之存款往來
    明細資料，及新光銀行、富邦銀行關於自訴人乙○○上開存
    款帳戶之往來明細資料（本院卷附之九十五年十月十三日新
    光銀忠孝字第九五一０五號函附存款往來明細資料、本院卷
    (三)(四)新光銀行九十五年八月三十日新光銀忠孝字第九五０七
    九號函附之存摺存款往來明細資料及富邦銀行九十五年九月
    十一日北富銀忠孝字第九五０００三七二號函附之存摺交易
    明細資料參照），該上開安固公司名義之新光銀行帳戶係在
    八十年五月三十日開戶，自開戶時起迄今，每月鮮有款項進
    出，幾乎屬於靜止之狀態，顯與一般公司行號有業務往來、
    財務進出之情況不同，以安固公司之資本額及其所經營之業
    務為需要資金流動之珠寶事業以觀，安固公司之上開帳戶之
    款項進出頻率顯與常情不符，反觀自訴人乙○○之上開新光
    銀行、富邦銀行帳戶，每月均有資金流動等情，足認自訴人
    乙○○上開帳戶，才係作為安固公司財務往來所用之帳戶。
    是被告庚○○、壬○○於本院審理時辯稱：安固公司之帳戶
    僅是用來作公司帳，實際業務上所需資金係用乙○○上開帳
    戶內之款項予以支應等語，所言非虛。
  (三)又依上開自訴人乙○○名義之新光銀行、富邦銀行帳戶，自
    七十九年開戶以來存摺存款往來明細表以觀，新光銀行上開
    帳戶內，至八十三年九月三十日止，尚餘八百十六萬一千九
    百九十九元，而八十三年九月份款項進出餘額至多僅為一千
    一百餘萬元；另富邦銀行上開帳戶內，至八十三年八月二十
    九日止，尚餘一百九十九萬零九百九十六元，且該帳戶於八
    十三年九月份款項進出餘額最多亦為八十三年八月二十九日
    之一百九十九萬零九百九十六元等情，此亦有上開新光銀行
    、富邦銀行函文在卷足憑。依上開資料顯示，上開帳戶內之
    款項，並非如自訴人乙○○於本院審理時所述：其八十三年
    九月間離開台灣時，新光銀行尚餘九千九百十四萬元、富邦
    銀行尚餘一百零七萬元等語（本院九十五年十一月七日審判
    筆錄參照），亦非如自訴代理人於自訴狀所載之八千七百十
    四萬元。況自訴人乙○○自承：其自八十三年九月間起，雖
    仍有持加拿大護照進出臺灣，但未曾管理過該帳戶，匯入或
    匯出任何款項等語，且依卷內之上開新光銀行及富邦銀行往
    來明細資料，自自訴人乙○○離臺後，上開二帳戶仍時有大
    筆款項匯入上開二帳戶，該等款項顯然並非來自自訴人乙○○之匯款，則被告庚○○、壬○○在自訴人乙○○離臺後之
    八十四年、八十六年、八十七年間所提領或匯出之款項，遠
    多於自訴人乙○○在八十三年九月間離開臺灣時上開帳戶內
    所餘款項，該等款項顯非自訴人乙○○所有。又自訴人乙○○自八十三年移民加拿大，期間亦曾持加拿大護照進出臺灣
    ，並非無法了解其上開帳戶資金之流向，卻十一年間對該等
    帳戶未曾聞問，而遲至十一年後即九十四年三月二十四日始
    向本院提出自訴，倘若上開帳戶內之巨額款項係自訴人乙○○所有，斷無於十一年來未加聞問之理，自訴人及其代理人
    迄今僅以上開銀行帳戶為自訴人乙○○名義即欲推論出上開
    帳戶內之金錢全屬於自訴人乙○○所有，一旦經由被告庚○○及壬○○領出後即屬易持有為所有而涉犯侵占罪嫌及行使
    偽造私文書罪嫌，尚嫌速斷。況自訴人乙○○於本院九十五
    年七月十二日準備程序時亦陳稱：八十三年我離開臺灣將公
    司全部交給庚○○經營，存摺、印章都交給他，就是繼續經
    營公司，可以用存摺的錢提款、匯款，因為公司經營，款項
    本來就是進進出出等語（本院該次筆錄參照）。是自訴人乙○○既有授權庚○○使用上開帳戶存摺及印章以經營安固公
    司，且帳戶內之款項亦為經營安固公司所用，則被告庚○○
    、壬○○為領取上開帳戶之款項而在卷附之取款條上蓋上自
    訴人乙○○之印章，並且加以取款，尚難認其等所為構成刑
    法之侵占及行使偽造私文書罪嫌。
  (四)至於被告壬○○部分，自訴代理人僅以被告壬○○曾於八十
    四年間曾提領自訴人乙○○名義之新光銀行帳戶內四千六百
    十萬元款項，並存入被告壬○○名義之臺灣銀行帳戶即認定
    被告壬○○於八十四年至八十七年間與被告庚○○共犯侵占
    八千七百十四萬元等情，惟自訴代理人始終並未舉證被告壬○○提款上開款項係基於意圖為自己不法所有之犯意，且他
    筆由他人於八十六年及八十七年提領匯入被告庚○○名義之
    上開帳戶之部分，被告壬○○與被告庚○○有何犯意聯絡及
    行為分擔，並無證據足以證實，今日自訴人乙○○僅以被告
    庚○○與被告壬○○係夫妻關係，而遽認其等具有犯意聯絡
    及行為分擔，尚不足採。
  (五)自訴代理人雖於自訴狀及本院審理時嗣又改稱：自訴人乙○○上開帳戶內之金錢為安固公司所有之款項，並信託予自訴
    人乙○○代為管理等語，惟自訴代理人始終未提出安固公司
    信託予自訴人乙○○管理該帳戶內款項之證據為何，以供本
    院調查，並且供述反覆，時稱：帳戶內款項為自訴人乙○○
    所有（九十四年三月二十三日自訴狀），時稱：帳戶內款項
    係安固公司所有再信託予自訴人乙○○（九十四年八月二十
    四日訊問筆錄、同年月二十六日刑事陳報狀參照），惟如前
    所述，自訴人乙○○在八十三年九月間移民加拿大時，即將
    安固公司之業務全權交由被告庚○○處理，自訴人乙○○對
    於其上開帳戶內之款項亦未再聞問，此業據自訴人乙○○於
    本院審理時供述明確，已如前述，則安固公司既已全權交由
    被告庚○○負責，又如何將資金信託交由人不在國內之自訴
    人乙○○管理？公司業務如何進行？又自訴人乙○○長期不
    在臺灣，其又如何管理帳戶內之資金，啟人疑竇？反觀自訴
    人乙○○上開新光銀行帳戶之存摺存款對帳單，其支出之摘
    要明細，除了代收款項、票據兌現、電匯、轉帳等支出外，
    尚有平日生活所需之電話費、代繳水費、代繳電費之支出，
    足認新光銀行此帳戶除供安固公司業務使用，實際上已由被
    告庚○○負責管理使用，並供作其一般日常生活所用，此由
    本院依職權所調閱安固公司設立登記案卷資料亦可得到佐證
    ，依安固公司之設立登記案卷資料，其中關於安固公司設立
    登記申請書及公司設立登記資本額查帳報告書所附公司股東
    個人資料，當時股東除自訴人乙○○，尚有被告庚○○、壬○○、王琪、甲○等人，僅有被告庚○○並無國民身分證，
    而係經僑務委員會開立證明，證明被告庚○○之身分為華僑
    等情（本院卷(二)參照），足認被告庚○○辯稱其在公司設立
    之初，並未領有臺灣之國民身分證，因此必須藉由自訴人乙○○之帳戶處理公司事務及日常一般使用等語，所言非虛。
    綜上所述，自訴代理人此部份關於信託關係之主張，難以自
    圓其說。
  (六)又自訴代理人雖提出世華聯合商業銀行（下稱世華銀行）活
    期存款存入憑條，欲證明自訴人乙○○在八十一年間在臺灣
    亦有資金往來用以經營安固公司，惟自訴人乙○○存入世華
    銀行此筆款項之時間點係在其移民前之八十一年間，尚無法
    證明八十三年移民後自訴人是否仍有實質經營安固公司之情
    事，且上開世華銀行之存款憑條亦僅能證明自訴人乙○○在
    世華銀行有資金往來，而與本案相關之新光銀行、富邦銀行
    帳戶無涉。參以被告庚○○亦於本院審理時供述：由於自訴
    人乙○○係投資移民，必須在在臺灣地區仍有資金之進出，
    以符合移民加拿大之要件，是自訴人乙○○此部份匯款入世
    華銀行帳戶之真正目的為何，本院依卷內證據無法看出與安
    固公司經營有何關聯性，是此部份之證據無法為被告不利之
    認定。至於證人丁○○於本院審理時證稱：其對於自訴人乙○○八十三年離開臺灣後，安固公司之經營完全不知情，其
    亦非安固公司之股東，也非安固公司之職員等語（本院九十
    五年十月三日審判筆錄參照），是其所為之證述，無法為被
    告不利之認定。
  (七)自訴人於九十四年三月二十三日之自訴狀內表示被告等二人
    侵占自訴人乙○○上開帳戶內之金錢，係犯刑法第三百三十
    五條業務侵占罪，本院於行準備程序時，自訴代理人再次表
    明為普通侵占罪（九十四年六月二十二日準備程序筆錄參照
    ），九十四年七月二十五日之更正自訴狀內，亦對被告二人
    侵占犯行表示係犯刑法第三百三十五條普通侵占罪，並表示
    被告庚○○並非基於業務關係而持有自訴人乙○○上開帳戶
    內之款項，惟在本院九十五年十一月七日審理時，自訴代理
    人論告後，選任辯護人為被告辯護，雙方辯論後，自訴代理
    人突改稱：被告等二人所犯侵占罪嫌部分係犯刑法第三百三
    十六條業務侵占罪，惟自訴代理人自本院行準備程序至審理
    時均未就被告等二人與自訴人乙○○有何業務關係加以主張
    ，自訴代理人於辯論終結前，突為與之前歷次開庭或書狀不
    同之陳述，尚難憑採。
六、綜上所述，自訴人及其代理人在本件訴訟上所提出之上開證
    據，均難證明被告庚○○、壬○○有何侵占及行使偽造私文
    書之犯行，揆諸前開說明，既不能證明被告庚○○、壬○○
    犯罪，即應為被告庚○○、壬○○無罪之諭知。至於自訴人
    乙○○離開臺灣前，其名義之上開帳戶雖仍尚餘有前述五(三)
    所述之金額，惟安固公司係以家族經營之方式為之，且被告
    庚○○與自訴人乙○○為一親等內直系姻親，自訴人乙○○
    於八十三年間離開臺灣後，即由被告庚○○全權經營安固公
    司，並使用自訴人乙○○之上開帳戶作為公司資金之流通而
    處理公司之財務，已如前述，是關於安固公司之資產、股利
    及經營之盈虧，股東間應如何分配，此部份所產生之糾紛，
    應屬民事糾紛之範疇，應循民事訴訟解決，附此敘明。
七、被告庚○○被訴行使偽造私文書（行使安固公司暫時停止營
    業申請書部分），應諭知不受理部分：
  (一)自訴人另以：被告庚○○於九十三年五月間未經安固公司之
    同意，逕以安固公司之名義向臺北市政府辦理停業登記等語
    ，另涉犯刑法第二百十六條、第二百十條行使偽造私文書罪
    嫌。
  (二)按犯罪之被害人得提起自訴，刑事訴訟法第三百十九條第一
    項前段定有明文，故必須係因犯罪而被害之人，始得提起自
    訴，非因犯罪而被害之人，不得提起自訴，乃當然之解釋。
    此所稱犯罪之被害人，以因犯罪而直接被害之人為限，所謂
    直接被害人，係指其法益因他人之犯罪而直接受其侵害者而
    言。申言之，係指從所訴事實形式上觀察如果屬實，在實體
    法上足認其為直接遭受損害之人而言。若在形式上判斷並非
    直接被害人，縱令以被害人自居，仍不得提起自訴。（最高
    法院八十七年度台上字第一八五八號裁判要旨參照）。末按
    不得提起自訴而提起者，應諭知不受理之判決，刑事訴訟法
    第三百三十四條、第三百四十三條分別定有明文。
  (三)自訴人以被告庚○○未經股東之同意，擅自蓋上自訴人乙○○及安固公司之印章，以安固公司之名義向臺北市商業管理
    處申請安固公司暫時停止營業等情，惟公司聲請辦理停業登
    記，係以公司名義加以聲請等情，業據證人即安固公司稅務
    代理人丙○○證述明確（本院九十五年十月三日審判筆錄參
    照），此部份被害人亦應為安固公司，揆諸上開說明，縱使
    自訴人所訴屬實，自訴人乙○○亦非此部分犯罪之直接被害
    人，乃不得僅以自己名義提起自訴，此部份庚○○被訴行使
    偽造私文書部分，依法應諭知不受理之判決。
八、併辦部分：
    臺灣臺北地方法院檢察署檢察官移送本院併辦之該署九十五
    年度偵字第一四六六號，認被告庚○○、壬○○涉犯侵占等
    罪嫌，與前開提起自訴（侵占及偽造取款條部分）屬同一事
    實而移送併辦。惟本案被告庚○○、壬○○所涉犯行使偽造
    私文書罪嫌（含普通侵占罪嫌）之部分，因無證據證明被告
    庚○○、壬○○犯罪，本院對被告庚○○、壬○○為無罪之
    諭知，而被告庚○○被訴行使偽造私文書罪嫌（行使安固珠
    寶有限公司暫時停止營業申請書部分），經由本院諭知自訴
    不受理，業如前述，是該等併辦部分自與本案不生任何裁判
    上一罪之關係，本院無從併為審理，自應將此部份併辦案件
    退回檢察官，由檢察官另為適法之處理，附此敘明。
據上論斷，應依刑事訴訟法第三百四十三條、第三百零一條第一
項前段、第三百三十四條，判決如主文。
中    華    民    國    95    年    11    月    22    日
                  刑事第九庭審判長法  官  蘇素娥
                                  法  官  林怡秀
                                  法  官  葉珊谷
以上正本證明與原本無異。
如不服本判決，應於判決送達後10日內，向本院提出上訴狀。
                                  書記官  顏淑華
中    華    民    國    95    年    11    月    22    日


司法院資訊處製作；財團法人民間司法改革基金會備份。
